臺灣板橋地方法院交通事件裁定　　　　　　　　　九十三年度交聲字第一Ｏ八三號
　　原處分機關　交通部公路總局臺北區監理所
　　異　議　人
　　即受處分人　甲○○
右列受處分人因違反道路交通管理處罰條例案件，對交通部公路總局臺北區監理所於
民國九十三年八月十三日以北監自裁字第裁四０－Ｚ00000000號所為之裁決
處分（原舉發案號：內政部警政署國道公路警察局第三警察隊九十三年六月二十二日
公警局交字第Ｚ00000000號），聲明異議，本院裁定如左：
    主  文
異議駁回。
    理  由
一、按汽車行駛於（高速公路）同向三車道路段，大型車與排氣量小於一千立方公分
    或行駛速率低於每小時八十公里之較慢速車輛，應行駛於外側車道，為超越同向
    之前車時得暫時利用中線車道超越前車，禁止行駛或變換車道行駛內側車道；又
    汽車行駛高速公路而不遵管制之規定者，處汽車駕駛人新臺幣（下同）三仟元以
    上六仟元以下罰鍰，並記違規點數一點，高速公路交通管制規則第八條第一項第
    二款、道路交通管理處罰條例第三十三條第一項、第六十三條第一項第一款等分
    別定有明文。
二、原處分意旨略以：異議人即受處分人甲○○於民國九十三年六月二十二日八時四
    十二分許，駕駛車號五九Ｏ七─ＤＣ號自用小貨車，行經國道一號公路北向二一
    Ｏ公里處，因「行駛於內側車道，經雷射槍測得行速七十三公里，最低限速八十
    公里，低於速限七公里」之違規事實，經警當場攔停掣單舉發，嗣受處分人於應
    到案日提出申訴，經原處分機關請原舉發單位調查結果，仍認受處分人有上揭違
    規行為，原處分機關乃依道路交通管理處罰條例第三十三條、第六十三條第一項
    第一款之規定裁處罰鍰三千元，並記違規點數一點。異議意旨略以：舉發當時警
    車在伊前方，為何沒有直接攔停告發，卻於事後才超車攔停，而伊所駕駛之車輛
    因剛過收費站，依照原有路線行駛於內側車道以致於速度無法回到正常速限，且
    遭攔停之地點亦與舉發通知單所載有異，為此實難甘服，爰聲明異議，請求撤銷
    原處分等語。
三、經查，本件異議人即受處分人甲○○於前述時、地駕駛駛車號五九Ｏ七─ＤＣ號
    自用小貨車，因行駛內側車道低於最低速限之違規事實，業經證人即舉發員警文
    建超於本院調查時到庭結證屬實，其證稱九十三年六月二十二日伊看到異議人開
    自小貨車在北上高速公路行駛內側車道，車速經測得為七十三公里，低於最低速
    限八十公里，當時車流量不大，視線非常好，我們用雷達槍測試，紅外線對準受
    測車輛，一次只能測試一台車子，不可能攔停有誤，且舉發地點已經過收費站八
    公里，異議人不可能才剛起步等語明確（詳本院九十三年十月六日訊問筆錄），
    而證人與異議人素不相識，並無宿怨，亦無仇隙，應無甘冒觸犯偽證罪之風險而
    本院調查時雖未到庭，然檢視其於九十三年七月七日時申訴內容略稱伊剛收費站
    後保持時車速九十公里，但經過警車時因發現警車使用測速器瞄準伊，故伊踩煞
    車減速前進等語；復於九十三年八月二十七日提出聲明異議狀時改稱因伊剛過收
    費站以致於速度沒有回復到正常速限行駛等語，其陳述前後不一，顯係卸責之詞
    ，尚難遽信。至異議人以舉發員警未於當下攔停舉發而係事後方予超車攔停及舉
    發地點應為北上二一三公里處，與舉發通知單上所載北上二一Ｏ公里處有異等語
    質疑舉發之正確性一節，惟查，值勤員警於高速公路舉發違反道路交通管理罰條
    例案件，因基於安全考量或事實上不能因素，已致未能及時攔停違規車輛情形所
    在多有，此亦為本院職務上已知之事實，無庸贅述，異議人就此爭執顯無理由；
    又即便舉發地點確如異議人所陳，然此部分亦與其違規事實無必然干涉，尚不足
    以動搖值勤員警依法舉發之正確性，異議人所駕駛前開汽車確有低於速限行駛之
    違規事實，洵堪認定。末按交通警員掣單舉發違反道路交通管理處罰條例所列之
    違規事實，本質上為行政處分，係公務員基於職務上權力，依法就特定之具體事
    件所為具有公法上效果之單方行政行為，基於公務員為公法上行為具有公信力之
    原則，該行政處分當可被推定為真正，其據以依法處分之事實認定亦為真正無誤
    。從而，本件異議人既未就執勤警員之舉發有誤提出相關證據以供調查，且本院
    經查亦無任何證據足資證明執勤警員有何捏造事實違法取締之不法情事，則執勤
    警員本其維護交通秩序、安全職責所為之舉發，自應受到合法、正確之推定。綜
    上，異議人前開所辯，殊無可採，本件違規事證已臻明確，其事實堪予認定，原
    處分機關據以援引上開規定裁罰異議人，核並無違誤之處，本件異議人之聲明異
    議為無理由，應予駁回。
據上論斷，依道路交通案件處理辦法第十九條，裁定如主文。
中　　　華　　　民　　　國　　九十三　　年　　　十　　　月　　二十九  　日
                                    臺灣板橋地方法院交通法庭
                                        法　官      李 幼 妃
右正本證明與原本無異。
如不服本裁定，應於裁定送達後五日內向本院提出抗告狀。
                                        書記官      強 梅 芳
中　　　華　　　民　　　國　　九十三　　年　　 十一 　　月　　　二　　　日
